臺灣高等法院臺中分院刑事裁定
111年度抗字第204號
抗 告人  
即受刑人  邱南熒



上列抗告人即受刑人因定應執行刑案件，不服臺灣臺中地方法院
中華民國111年1月21日之裁定（101年度聲字第943號），提起抗
告，本院裁定如下： 
    主  文
抗告駁回。
    理  由
一、抗告意旨略以：抗告人因不諳法律程序，未能於抗告期間內
    提出抗告而喪失抗告權利，但基於憲法保障人民基本權意旨
    ，給予個案救濟以維護法律之公平正義，懇請審酌抗告人所
    犯各罪之犯罪目的、動機、手段幾近相同，犯罪時間亦相近
    ，責任非難之重複性較高，請重新審查並重為公平合理之裁
    定等語。
二、按抗告期間，除有特別規定外，為5日，自送達裁定後起算
    ；原審法院認為抗告不合法律上之程式或法律上不應准許，
    或其抗告權已經喪失者，應以裁定駁回之；抗告法院認為抗
    告有前述情形者，應以裁定駁回之，刑事訴訟法第406條前
    段、第408條第1項前段、第411條前段分別定有明文。次按
    在監獄或看守所之被告，於上訴期間內向監所長官提出上訴
    書狀者，視為上訴期間內之上訴，此規定並為被告提起抗告
    時所準用，刑事訴訟法第351條第1項、第419條亦規定甚明
    。復按監所與法院間無在途期間可言，是抗告人在監獄或看
    守所，如向該監所長官提出抗告書狀，因不生扣除在途期間
    之問題，故必在抗告期間內提出者，始可視為抗告期間內之
    抗告；如逾期始向該監所長官提出抗告書狀，即不得視為抗
    告期間內之抗告，雖監所長官即日將抗告書狀轉送法院收文
    ，因無扣除在途期間之可言，其抗告仍屬已經逾期（最高法
    院86年度台抗字第80號裁定意旨參照）。
三、經查：抗告人因竊盜等案件，經檢察官向原審法院聲請定應
    執行之刑，由原審法院於民國101年3月30日以101年度聲字
    第943號裁定定其應執行刑為有期徒刑6年10月，並於101年4
    月13日送達裁定正本於抗告人所在地即法務部○○○○○○○○○附
    設技能訓練所由抗告人親收，有刑事裁定正本及送達證書附
    卷可按（見原審影卷第32至33、37頁）。依照前揭說明，此
    項抗告期間法律既無特別規定，自為5日，且抗告人係向監
    所長官提出抗告書狀，無庸加計在途期間，抗告期間應自上
    開裁定送達翌日即101年4月14日起算5日，至101年4月18日
    （星期三）即已屆滿，詎抗告人遲至110年11月29日始向監
    所長官提出再抗告狀（綜觀該書狀內容，其真意應係提起抗
    告），有法務部○○○○○○○○○收受收容人書狀核轉章在卷可稽
    （見原審影卷第40頁），原審法院因而以其抗告顯非合法，
    且無從補正，認為其抗告不合法律上之程式，應予駁回。經
    核並無不合。抗告人仍執抗告意旨指摘原審裁定不當，為無
    理由，應予駁回。
四、據上論斷，應依刑事訴訟法第412條，裁定如主文。 
中　　華　　民　　國　　111 　年　　3 　　月　　8 　　日
            刑事第五庭    審判長法　官  鄭  永  玉
　　　　　　　　　　　　        法　官  卓  進  仕
　　　　　　　　　　　　　      法　官  許  文  碩  
以上正本證明與原本無異。
如不服本裁定，應於收受送達後5日內向本院提出再抗告書狀（
須附繕本）。因疫情而遲誤不變期間，得向法院聲請回復原狀。
                                書記官  林  育  萱
　　　　　　　　　　　　　　　　
中　　華　　民　　國　　111 　年　　3 　　月　　8 　　日